# 收购的破产公司应收款项

提问人：bladesoul123 时间：2012-07-13 10:01:30
A公司收购了B公司破产财产，其中应收款项按原值与评估值的差异确认了坏账准备。 我个人的看法，该部分应收款项应按收购价（评估值）作为计税基础，因此相应的坏账准备不确认递延所得税资产。如该部分应收款项收回，账务处理是计入营业外收入，还是资产减值损失？ 我个人的看法是计入资产减值损失，同时计入应纳税所得额。

回答人：chenyiwei
回复 bladesoul123 的帖子
1 、该部分应收款项并非在A公司自身的经营活动中产生的，因此计税基础为实际收购价，不是面值。实际收购价与面值之间的差额不存在暂时性差异。
2 、如果后续收款周期较长，则在每一个资产负债表日均应对该资产包中包含的各项债权进行减值测试，如果发现最新的可收回金额估计小于当初购入时估计的可收回金额的，则需对其计提减值准备，计入“资产减值损失”。后续实际收回的金额与收回时对应债权帐面价值之间的差额计入营业外收入或支出，也可能计入投资收益。